臺灣新竹地方法院刑事判決
110年度原金訴字第50號
公  訴  人  臺灣新竹地方檢察署檢察官
被      告  高俞峰




指定辯護人  本院公設辯護人林建和  
上列被告因違反洗錢防制法等案件，經檢察官提起公訴（110年
度偵字第4995號、第9105號、第12324號），於本院準備程序進
行中，被告就被訴事實為有罪之陳述，經合議庭裁定由受命法官
獨任進行簡式審判程序，判決如下：
    主      文
高俞峰犯三人以上共同詐欺取財罪，共貳罪，各處有期徒刑捌月
。應執行有期徒刑壹年貳月。
未扣案犯罪所得新臺幣捌佰玖拾捌元沒收，於全部或一部不能沒
收或不宜執行沒收時，追徵其價額。
    事實及理由
一、本件犯罪事實及證據除引用檢察官起訴書之記載（如附件）
    。另補充如下：
　㈠事實部分：如起訴書犯罪事實欄一第8行「…，基於三人以上
    共同詐欺取財、掩飾隱匿詐欺所得去向之洗錢犯意聯絡，分
    別為下行為：」應予補充；如起訴書犯罪事實欄一第20行「
    …，復將提款卡交予戴廷宇持有（被告高俞峰所涉參與犯罪
    組犯行部分，業經另案判決確定，本院不另為免訴之諭知，
    詳後述）應予補充。如起訴書犯罪事實欄一第29行「…之去
    向及所在（被告戴廷宇、邱緯綸涉犯三人以上共同詐欺取財
    等犯行部分，本院另行審結）」應予補充。
　㈡證據部分：「證人陳志文之高雄市政府警察局左營分局博愛
    四路派出所受理刑事案件報案三聯單、受理各類案件紀錄表
    、告訴人潘蒙麗之內政部警政署反詐騙諮詢專線紀錄表、臺
    北市政府警察局內湖分局文德派出所受理詐騙帳戶通報警示
    簡便格式表、金融機構聯防機制通報單及被告高俞峰於本院
    準備程序及簡式審判程序中之自白（見臺北地檢110偵7923
    卷第22頁、第25頁，高雄市政府警察局林園分局刑案偵查移
    送卷宗第47頁至第56頁，本院卷第138頁、第144頁）」。
二、論罪科刑：
　㈠按洗錢防制法業於民國105年12月28日修正公布，並於106年6
    月28日生效施行（下稱新法）。修正前該法（下稱舊法）第
    1 條揭櫫之立法目的為「防制洗錢，追查重大犯罪」，而本
    次修法後修正為「為防制洗錢，打擊犯罪，健全防制洗錢體
    系，穩定金融秩序，促進金流之透明，強化國際合作」，其
    立法目的及保護法益，已自單純國家對重大（特定）犯罪之
    追訴及處罰，擴增至防制洗錢體系之健全、金融秩序之穩定
    及透明金流軌跡之建置。至於洗錢犯罪本質在於影響合法資
    本市場並阻撓偵查，且洗錢之行為包含處置（即將犯罪所得
    直接予以處理）、多層化（即為使偵查機關難以追查金流狀
    況，以迂迴層轉、化整為零之多層化包裝方式，掩飾或隱匿
    特定犯罪所得）及整合（即收受、持有或使用他人犯罪所得
    ，使該犯罪所得披上合法之外衣，回歸正常金融體系）等各
    階段行為，其模式不祗一端，故為澈底打擊洗錢犯罪，新法
    乃參照相關國際標準建議及公約之洗錢行為定義，將洗錢行
    為之處置、多層化及整合等各階段，全部納為洗錢行為，而
    於新法第2 條規定：「本法所稱洗錢，指下列行為：一、意
    圖掩飾或隱匿特定犯罪所得來源，或使他人逃避刑事追訴，
    而移轉或變更特定犯罪所得。二、掩飾或隱匿特定犯罪所得
    之本質、來源、去向、所在、所有權、處分權或其他權益者
    。三、收受、持有或使用他人之特定犯罪所得。」以求與國
    際規範接軌。從而，行為人對於特定犯罪所得，基於洗錢之
    犯意，參與整體洗錢過程中任一環節之處置、分層化或整合
    行為，致生新法所保護法益之危險者，即應屬新法所欲禁絕
    之洗錢行為，至該行為是否已使特定犯罪所得轉換成合法來
    源之財產，則非所問。而上開第1 款之洗錢行為，祗以有掩
    飾或隱匿特定犯罪所得來源之意圖，與「移轉」或「變更」
    特定犯罪所得之行為，即為已足，不以有掩飾或隱匿特定犯
    罪所得來源之行為為必要。所稱「移轉特定犯罪所得」，係
    指將刑事不法所得移轉予他人，以達成隱匿效果而言；所謂
    「變更特定犯罪所得」，乃指將刑事不法所得之原有法律或
    事實上存在狀態予以變更而達成隱匿效果。至所意圖隱匿者
    究為自己、共同正犯或他人之特定犯罪所得來源，皆非所問
    。又上述第2 款之洗錢類型，固多以迂迴曲折之方式輾轉為
    之，但不以透過多層之交易活動為限，且掩飾或隱匿之管道
    是否為共同正犯或其他第三人，亦可不問。因而過往實務見
    解認為，行為人對犯特定犯罪所得之財物或利益作直接使用
    或消費之處分行為，或僅將自己犯罪所得財物交予其他共同
    正犯，祗屬犯罪後處分或移轉贓物之行為，非本條例所規範
    之洗錢行為，已與新法所規定之洗錢態樣有所扞格。蓋行為
    人如意圖掩飾或隱匿特定犯罪所得來源，而將特定犯罪所得
    直接消費處分，或移轉交予其他共同正犯予以隱匿，甚或交
    由共同正犯以虛假交易外觀掩飾不法金流移動，依新法規定
    ，皆已侵害新法之保護法益，係屬新法第2 條第1 或2 款之
    洗錢行為，尚難單純以不罰之犯罪後處分贓物行為視之（最
    高法院108 年度台上字第3993號判決意旨參照）。查本案被
    告高俞峰、共犯戴廷宇、邱緯綸與綽號「麥拉倫」、「法拉
    驢」及不詳詐欺集團成員等人，先由某不詳詐欺集團成員對
    被害人陳志文施以詐術致其陷於錯誤將金融卡以交貨便寄送
    交予詐欺集團使用，再由被告高俞峰前往指定超商領取，再
    由詐欺集團某成員，對被害人潘蒙麗施以詐術致其陷於錯誤
    將現金自金融機構轉匯至起訴書所示之帳戶內，再由綽號「
    麥拉倫」、「法拉驢」指示共犯戴廷宇持上開金融卡前往提
    款機提領贓款，由被告高俞峰及共犯邱緯綸在旁把風，再轉
    交詐欺集團上游成員，以此方式將使司法機關難以溯源追查
    犯罪所得之蹤跡與後續犯罪所得持有者，自已製造金流斷點
    。
  ㈡核被告高俞峰如起訴書犯罪事實欄一㈠所為，係犯刑法第339
    條之4第1項第2款之三人以上共同詐欺取財罪；如起訴書犯
    罪事實欄一㈡所為，係犯刑法第339條之4第1項第2款之三人
    以上共同詐欺取財罪、洗錢防制法第14條第1項之洗錢罪。
    被告高俞峰、共犯戴廷宇、邱緯綸、綽號「麥拉倫」、「法
    拉驢」及其他姓名年籍不詳之詐欺集團成員就上開2犯行間
    ，分別有犯意聯絡及行為分擔，均為共同正犯。被告高俞峰
    、共犯戴廷宇、邱緯綸、綽號「麥拉倫」、「法拉驢」及其
    他姓名年籍不詳之詐欺集團成員，對被害人潘蒙麗於密接之
    時間內，分工由集團不詳成員以電話接連對被害人潘蒙麗施
    行詐術，被害人潘蒙麗先後多次匯款入人頭帳戶，再由共犯
    戴廷宇多次將被害人潘蒙麗匯入之款項提領一空，係侵害被
    害人潘蒙麗之同一財產法益，就同一被害人之犯罪事實而言
    ，該數個犯罪行為之獨立性極為薄弱，依一般社會健全觀念
    ，在時間差距上，難以強行分開，在刑法評價上，以視為數
    個舉動之接續施行，包括評價為法律上一行為，屬接續犯，
    應僅論以一罪。被告高俞峰如起訴書犯罪事實欄一㈡所為，
    係以一行為觸犯上開數罪名，為想像競合犯，應依刑法第55
    條規定，從一重論以刑法第339條之4第1項第2款之三人以上
    共同犯詐欺取財罪。被告高俞峰所犯上開2次三人以上共同
    詐欺取財犯行間，犯意各別，行為互殊，應予分論併罰。
　㈢按刑法第59條所規定之酌量減輕其刑，係裁判上之減輕，必
    以犯罪之情狀可憫恕，認為宣告法定最低度之刑猶嫌過重者
    ，始有其適用；如別有法定減輕之事由，應先依法定減輕事
    由減輕其刑後，猶嫌過重時，始得為之；若有2種以上法定
    減輕事由，仍應先依法定減輕事由遞減其刑後，猶嫌過重時
    ，始得再依刑法第59條規定酌減其刑（最高法院105年度台
    上字第952號、102年度台上字第3444號裁判意旨同此見解）
    。就三人以上共同犯詐欺取財罪之法定刑為1年以上7年以下
    有期徒刑，得併科100萬元以下罰金，然同為三人以上共同
    犯詐欺犯行之人，其犯罪情節、手段、參與程度均未必盡同
    ，其行為所造成危害社會之程度自屬有異，法律科處此類犯
    罪，所設之法定最低本刑卻同為「1年以上有期徒刑」，不
    可謂不重。經查，被告高俞峰於本案所為之加重詐欺、洗錢
    犯行，致起訴書所示被害人陳志文、潘蒙麗受有財產上損害
    ，固應非難。然被告高俞峰係參與較末端之收取金融卡及為
    車手把風等行為，且被告高俞峰所獲得好處僅有新臺幣（下
    同）898元，與一般詐欺集團核心成員獲取大量非法利益之
    情況仍屬有間。衡情其所犯為最輕本刑1年以上有期徒刑之
    罪，若科以法定最低刑度之刑，非無情輕法重，自有傷國民
    法律感情，參與被害人陳志文及潘蒙麗所受損害非鉅等情，
    依被告客觀之犯行與主觀之惡性，均加以考量，本院認縱處
    以法定最低刑度，客觀上尚足以引起社會上一般人之同情，
    非無可憫，爰依刑法第59條之規定，均酌予減輕其刑，以符
    合罪刑相當原則。
　㈣按洗錢防制法第16條第2 項規定：「犯前2 條之罪，在偵查
    或審判中自白者，減輕其刑」；另按想像競合犯之處斷刑，
    本質上係「刑之合併」，其所謂從一重處斷，乃將想像競合
    犯組成之評價上數罪，合併為科刑一罪，其所對應之刑罰，
    亦合併其評價上數罪之數法定刑，而為一個處斷刑。易言之
    ，想像競合犯侵害數法益者皆成立犯罪，論罪時必須輕、重
    罪併舉論述，同時宣告所犯各罪名，包括各罪有無加重、減
    免其刑之情形，亦應說明論列，量刑時併衡酌輕罪部分量刑
    事由，評價始為充足，然後依刑法第55條前段規定「從一重
    處斷」，非謂對於其餘各罪可置而不論。因此，法院決定處
    斷刑時，雖以其中最重罪名之法定刑，做為裁量之準據，惟
    於裁量其輕重時，仍應將輕罪合併評價在內（最高法院108
    年度台上字第4405、4408號判決意旨）。查被告高俞峰於本
    院準備程序及審理時均自白前開一般洗錢犯行，依上開規定
    原應減輕其刑，惟被告所犯一般洗錢罪係屬想像競合犯其中
    之輕罪，揆諸前開說明，就被告高俞峰此部分想像競合輕罪
    得減刑部分，爰均依刑法第57條規定，於量刑時一併衡酌，
    附此說明。
三、爰以行為人責任為基礎，審酌被告正值青年，竟均不思循正
    當途徑賺取所需，竟加入詐騙集團擔任取簿手，擔任收取提
    款卡及為共犯提款把風之工作，造成他人之財產損失，顯然
    漠視他人財產權，且更製造金流之斷點，影響財產交易秩序
    ，徒增檢警機關追查集團上游成員真實身分之難度，犯罪所
    生危害非輕，所為實屬不該，惟念被告犯後於本院審理時坦
    承犯行，態度尚可，並考量其犯罪動機、手段、於本案詐欺
    集團之分工及參與情節、所得利益、未與被害人洽談和解及
    洗錢部分，符合洗錢防制法第16條第2項減刑要件等情，兼
    衡被告高俞峰自述國中畢業之智識程度、目前擔任刺青師，
    月收入約1、2萬元，尚有三名子女及妻子待其扶養之生活狀
    況（見本院卷第143頁至第144頁）等一切情狀，分別量處如
    主文所示之刑，並定其應執行之刑，以示懲儆。
四、沒收：　
　㈠按犯罪所得，屬於犯罪行為人者，沒收之，前二項之沒收，
    於全部或一部不能沒收或不宜執行沒收時，追徵其價額，刑
    法第38條之1 第1 項及第3 項分別定有明文。又二人以上共
    同犯罪，關於犯罪所得之沒收、追徵，倘個別成員並無犯罪
    所得，且與其他成員對於所得亦無事實上之共同處分權時，
    同無「利得」可資剝奪，特別在集團性或重大經濟、貪污犯
    罪，不法利得龐大，一概採取絕對連帶沒收、追徵，對未受
    利得之共同正犯顯失公平；亦即有關共同正犯犯罪所得之沒
    收、追徵，應視具體個案之實際情形而為認定，倘若共同正
    犯各成員內部間，對於不法利得分配明確時，固應依各人實
    際分配之所得，予以宣告沒收；然若共同正犯成員對不法所
    得並無處分權限，其他成員亦無事實上之共同處分權限者，
    自不對該特定成員諭知沒收，惟共同正犯各成員對於不法利
    得享有共同處分權限時，仍應負共同被沒收之責（最高法院
    108 年度台上字第3550號刑事判決意旨參照）。
　㈡查被告高俞峰所犯起訴書事實欄一㈠所示犯行，並無獲得任何
    報酬，業據被告高俞峰供述在卷（見臺北地檢110偵7923卷
    第7頁背面），自無犯罪所得，爰不予宣告沒收，而被告高
    俞峰取得之上開郵局金融卡，業經上游指示銷毀，業經被告
    高俞峰供述在卷（見新竹地檢110偵4995卷第35頁背面），
    且該等資料可隨時停用、掛失補辦，欠缺刑法上之重要性，
    而無宣告沒收之必要，爰不予宣告沒收；至於被告高俞峰所
    犯起訴書事實欄一㈡犯行，被告高俞峰供稱忘記取得多少酬
    勞，自109年11月初至109年12月21日為警查獲，共犯十次，
    大約取得報酬4萬元，業據被告高俞峰供述在卷（見臺北地
    檢110偵7923卷第7頁背面至第8頁正面），參以共犯邱緯綸
    於偵訊時供稱共犯戴廷宇之酬勞是提款總金額之3%，其酬勞
    大概都是1%等語，業據共犯邱緯綸供述在卷（見新竹地檢11
    0偵4995卷第41頁），是若將被告高俞峰上開10次犯行總報
    酬平均計算，其犯罪所得為4,000元，或以其共犯所獲得之
    報酬最低額1%計之，被告高俞峰之犯罪所得為898元（計算
    式：提款總金額8萬9,885元X1%=898元，小數點以下無條件
    捨去），依有疑唯利被告之原則，應以後者計算對被告高俞
    峰較為有利，故被告高俞峰之犯罪所得應為898元，爰依刑
    法第38條之1第1項前段、第3項之規定沒收，並於全部或一
    部不能沒收或不宜執行沒收時，追徵其價額。
五、不另為免訴之諭知部分：
　㈠公訴意旨另以：被告高俞峰犯如起訴書事實欄一㈠所示犯行，
    另構成組織犯罪防制條例第3條第1項後段之參與組織犯罪罪
    嫌等語。
  ㈡按案件曾經判決確定者，應諭知免訴之判決，刑事訴訟法第3
    02條第1款定有明文。又法院裁定改行簡式審判程序後，認
    有「不得」或「不宜」者，應撤銷原裁定，依通常程序審判
    之，刑事訴訟法第273條之1第2 項亦有明文。該條所稱「不
    得」進行簡式審判程序者，包括被告所犯非法定罪名之案件
    ，或被告未就被訴事實為有罪之陳述等不符法定要件之情形
    ，法院並無裁量之權。另所謂「不宜」為簡式審判程序者，
    依照立法理由所載及法院辦理刑事訴訟應行注意事項第139 
    點之規定，除指被告雖就被訴事實為有罪之陳述，但其自白
    是否真實，仍有可疑者外；尚有如一案中數共同被告，僅其
    中一部分被告自白犯罪；或被告對於裁判上一罪或數罪併罰
    之案件，僅就部分案情自白犯罪等情形，因該等情形有證據
    共通的關係，若割裂適用而異其審理程序，對於訴訟經濟之
    實現，要無助益，此時自亦以適用通常程序為宜，惟此仍應
    由法院視案情所需裁量判斷。據此，應為無罪（含一部事實
    不另為無罪諭知之情形）之判決，因涉及犯罪事實存否，自
    係不宜為簡式審判。然倘係案件應為免訴或不受理諭知判決
    （含一部事實不另為免訴或不受理諭知之情形）時，因屬訴
    訟條件欠缺之程序判決，與被告已為之有罪陳述，並無衝突
    ，且與犯罪事實之認定無關，而與簡式審判僅在放寬證據法
    則並簡化證據調查程序，並非免除法院認事用法職責，亦無
    扞格，更符合簡式審判程序為求訴訟經濟、減少被告訟累之
    立法意旨，此時法院既係於尊重當事人之程序參與權後，改
    行簡式審判程序，如檢察官於訴訟程序之進行中，未曾異議
    ，而無公訴權受侵害之疑慮時，縱使法院並未撤銷原裁定，
    改行通常審判程序，以避免訴訟勞費，仍屬事實審法院程序
    轉換職權之適法行使，不能指為違法。（最高法院 111年度
    台上字第1289號判決意旨參照）。又行為人於參與犯罪組織
    之繼續中，先後加重詐欺數人財物，因行為人僅為一參與組
    織行為，侵害一社會法益，應僅就首次犯行論以參與犯罪組
    織罪及加重詐欺罪之想像競合犯，而其後之犯行，乃為其參
    與組織之繼續行為，為避免重複評價，當無從將一參與犯罪
    組織行為割裂再另論一參與犯罪組織罪，而與其後所犯加重
    詐欺罪從一重論處之餘地（最高法院107年度台上字第1066
    號判決意旨參照）。
　㈢經查，被告高俞峰雖於109年下旬起，「麥拉倫」、「法拉驢
    」所發起之犯罪組織，並犯本件加重詐欺犯行，惟其前因參
    與該組織並犯另一加重詐欺犯行，經本院110年度原金訴字
    第3號、第11號、第16號判決判認定以一行為同時觸犯參與
    犯罪組織罪及加重詐欺罪，依刑法第55條規定，從一重論加
    重詐欺罪，此有上開判決及臺灣高等法院被告前案紀錄表各
    1份在卷可稽（見本院卷第33頁至第36頁、第67頁至第93頁
    ），是被告高俞峰本案所犯之加重詐欺取財犯行，應已非為
    其加入詐欺集團後「首次」犯詐欺取財犯行，揆諸前開說明
    ，其本案被訴參與犯罪組織罪部分，仍屬前案參與組織之繼
    續行為，自為前案犯行之確定判決效力所及，檢察官就此部
    分再行起訴，本應諭知免訴判決，然因此部分與前揭論罪部
    分具有裁判上一罪之關係，爰不另為免訴之諭知。至於原起
    訴書請求對被告高俞峰宣告強制工作乙節，有上開不另為免
    訴之事由，且組織犯罪防制條例第3條第3項宣告強制工作之
    規定，業據司法院釋字第812號解釋宣告違憲失效，是本院
    自毋庸審酌是否依該條例第3條第3項對被告高俞峰宣告強制
    工作，附此敘明。　　　
據上論斷，應依刑事訴訟法第273條之1第1項、第299條第1項前
段、第310條之2、第454條第2項，判決如主文。
本案經檢察官洪期榮提起公訴，檢察官孫立婷到庭執行職務。
中　　華　　民　　國　　111 　年　　6 　　月　　6 　　日
                  刑事第五庭  法　官　華澹寧
以上正本證明與原本無異。　　　　　　　　　
如不服本判決應於收受判決後20日內向本院提出上訴書狀，並應
敘述具體理由。其未敘述上訴理由者，應於上訴期間屆滿後20日
內向本院補提理由書(均須按他造當事人之人數附繕本)「切勿逕
送上級法院」。　　
中　　華　　民　　國　　111 　年　　6 　　月　　6 　　日
                              書記官  吳羽君
附錄本案論罪科刑法條全文：
洗錢防制法第2條
本法所稱洗錢，指下列行為：
一、意圖掩飾或隱匿特定犯罪所得來源，或使他人逃避刑事追訴
    ，而移轉或變更特定犯罪所得。
二、掩飾或隱匿特定犯罪所得之本質、來源、去向、所在、所有
    權、處分權或其他權益者。
三、收受、持有或使用他人之特定犯罪所得。
洗錢防制法第14條第1項
有第二條各款所列洗錢行為者，處 7 年以下有期徒刑，併科新
臺幣 5 百萬元以下罰金。

刑法第339條之4第2款
犯第339條詐欺罪而有下列情形之一者，處1年以上7年以下有期
徒刑，得併科1百萬元以下罰金：
二、三人以上共同犯之。

（附件）
臺灣新竹地方檢察署檢察官起訴書　　
                                    110年度偵字第4995號
                                    110年度偵字第9105號
                                    110年度偵字第12324號
　　被　　　告　高俞峰　
上列被告等因詐欺等案件，已經偵查終結，認應該提起公訴，茲
將犯罪事實及證據並所犯法條分敘如下：
　　犯罪事實
一、高俞峰、戴廷宇、邱緯綸於民國（下同）109年下旬起基於
    參與犯罪組織之犯意，以通訊軟體臉書參與「麥拉倫」、「
    法拉驢」及其他真實姓名年籍不詳之成年人所屬三人以上，
    以實施詐術為手段所組成之具有持續性、牟利性之結構性組
    織，高俞峰擔任領取提款卡之角色，戴廷宇擔任提款車手，
    並聽從「麥拉倫」及「法拉驢」等人為首之詐欺集團成員。
    高俞峰、戴廷宇與上開詐欺集團其他成年成員，共同意圖為
    自己不法之所有，基於三人以上共同詐欺取財之犯意聯絡：
(一)詐欺集團某機房成員於同年11月中旬某日，以通訊軟體LINE
    與陳志文（經臺灣橋頭地方檢察署以110年度偵字第2960號
    為不起訴處分）聯絡，並謊稱可以貸款，要求陳志文提供帳
    戶，陳志文因此陷於錯誤，於同年月21日19時18分許，前往
    高雄市左營區統一超商重惠門市，透過交貨便寄送方式，將
    其向中華郵政股份有限公司所申辦之帳號00000000000000號
    帳戶（下稱郵局帳戶）提款卡及密碼，以包裹寄送至臺北市
    ○○區○○街○段00號統一超商英雄館門市，提供予真實姓名年
    籍均不詳、LINE暱稱「祤菲」之詐騙集團成員。高俞峰復於
    同年月24日12時29分許，前往上開統一超商英雄館門市領取
    提款卡後，於同日下午南下新竹市某處，與邱緯綸、戴廷宇
    會合，復將提款卡交予戴廷宇持有。
(二)詐欺集團某機房成員復於同年月29日21時許，打電話向潘蒙
    麗誆稱：先前購物領貨時簽錯欄位，造成商家作業疏失，每
    月均會扣款云云，致潘蒙麗陷於錯誤，依對方指示操作自動
    櫃員機，分別於附表所示時間，匯款如附表所示金額至陳志
    文上開郵局帳戶內。戴廷宇、高俞峰、邱緯綸三人為掩飾、
    隱匿自己及詐欺集團犯罪所得之去向及所在，於潘蒙麗匯款
    後，推由戴廷宇於不詳時、地持陳志文上開提款卡，將上開
    贓款提領殆盡，高俞峰、邱緯綸二人則在旁觀看把風，以此
    方式製造金流斷點，以掩飾、隱匿詐欺所得之去向及所在。
二、案經潘蒙麗訴請臺北市政府警察局中正第一分局報請臺灣臺
    北地方檢察署呈請臺灣高等檢察署函請本署偵辦。
　　證據並所犯法條
一、上開犯罪事實，業據被告高俞峰、戴廷宇、邱緯綸三人自白
    認罪，核與告訴人潘蒙麗於警訊之指訴情節相符，並有證人
    陳志文供證屬實在卷，復有告訴人匯款單據、陳志文上開郵
    局帳戶客戶歷史交易清單、統一超商交貨便、統一超商代收
    專用繳款證明、貨態查詢系統、被告高俞峰於上開時、地領
    取包裹之監視器翻拍相片等證物附卷可資佐證，被告三人犯
    嫌洵堪認定。
二、被告三人於上開時間加入本案詐欺集團，參與之本案詐欺集
    團係三人以上，以實施詐術為手段所組成具有持續性、牟利
    性之有結構性組織，被告三人分別擔任取卡、提款車手與把
    風行為，應該論以詐欺、參與犯罪組織罪嫌。另被告戴廷宇
    身為詐欺犯罪之正犯，於共犯實行詐欺犯罪後，為掩飾、隱
    匿其犯罪所得之去向及所在，在告訴人將款項轉入陳志文所
    有之金融帳戶之後，前往提領其犯罪所得款項且得手，以此
    方式造成金流斷點，應認已該當掩飾、隱匿之要件，自應成
    立一般洗錢罪之正犯。故核被告三人所為，係犯組織犯罪防
    制條例第3條第1項後段之參與犯罪組織罪嫌、刑法第339條
    之4第1項第2款之三人以上共同詐欺取財罪嫌，及違反洗錢
    防制法第2條第1款而犯同法第14條第1項之一般洗錢罪嫌。
    被告三人有犯意聯絡及行為分擔，請論以共同正犯，並請依
    組織犯罪防制條例第3條第3項規定，宣告於刑之執行前，令
    被告三人入勞動場所，強制工作。
三、依刑事訴訟法第251條第1項提起公訴。
　  此　致
臺灣新竹地方法院
中　　華　　民　　國　 110　　年　　10 　 月　　25  　日
　　　　　　　　　　　　　　　檢　察　官   洪期榮
本件證明與原本無異
中　　華　　民　　國　 110　　年　　11 　　月　　9　　日
　　　　　　　　　　　　　　　書　記　官   嚴瑜道